【裁判字號】    92,訴,1905
【裁判日期】    920917
【裁判案由】    加重強盜等
【裁判全文】
臺灣臺中地方法院刑事判決                        九十二年度訴字第一九五號
    公  訴  人  臺灣臺中地方法院檢察署檢察官
    被      告  甲○○○
                丙○○
    右二人共同
    指定辯護人  本院公設辯護人乙○○
右列被告因加重強盜等案件，經檢察官提起公訴（九十二年度偵字第一二三二四號）
，本院判決如左：
    主  文
甲○○○、丙○○共同意圖為自己不法之所有，攜帶兇器，以強暴致使不能抗拒，而
取他人之物，甲○○○處有期徒刑肆年貳月，丙○○處有期徒刑年柒月。
扣案之水果刀壹支沒收。
    事  實
一、甲○○○曾違反麻醉藥品管理條例及毒品危害防制條例，丙○○曾違反毒品危害
    防制條例（二人均不構成累犯），二人係男女朋友關係，並同居於臺中市○○○○路二段二六八號四樓之二。甲○○○原在南投縣翔裕機械事業股份有限公司任
    職機械組裝，近日失業，且積欠臺新國際商業銀行汽車貸款新臺幣（下同）三十
    三萬元、信用卡款十四萬四千九百九十七元、花旗銀行臺中分行信用卡款十一萬
    四千一百二十一元（均不含利息），無力償還，丙○○又有施用毒品之習慣，二
    人經濟甚感窘迫，甲○○○與丙○○遂共同基於意圖為自己不法所有之犯意聯絡
    ，於民國（下同）九十二年六月十七日二十一時三十分許，由甲○○○攜帶客觀
    上對人之生命、身體具危險性之兇器水果刀壹支，二人同至臺中市○○區○○路
    二段四一號臺灣銀行西屯分行自動提款機前，見丁○○甫提款完畢並將所領之現
    金置於其黑色皮夾而錢財露白時，由甲○○○臉戴口罩，右手持上開水果刀一支
    ，由背後架住丁○○頸部，並以左手壓住其胸前，脅迫丁○○把錢交出，否則欲
    對其生命不利等語，丙○○則上前至丁○○前方，以雙手強取丁○○之黑色皮夾
    ，丁○○與丙○○拉扯並大喊「搶劫」，甲○○○遂強壓丁○○蹲下，並以水果
    刀刺中丁○○腹部（普通傷害部分業據丁○○撤回告訴），至使丁○○不能抗拒
    ，由丙○○將丁○○裝有現金新臺幣（下同）九萬二千六百元之黑色皮夾強行取
    走。得手後，甲○○○、丙○○便分向逃逸，丁○○不甘損失，即以手掩住傷口
    ，忍痛尾隨持有黑色皮夾之丙○○，而路人聽得丁○○呼救聲而報警，於臺中市
    ○○○○路二段近文心路口時為警會同丁○○逮捕丙○○，自丙○○身上起出丁○○所有之上開皮夾（業已發還丁○○），並循線於翌日凌晨零時許，在臺中市
    ○○路與文心路口處查獲甲○○○，並扣得作案用之水果刀一支、作案時穿著之
    黑色上衣一件、口罩一只。
二、案經被害人丁○○訴由臺中市警察局第六分局報請臺灣臺中地方法院檢察署檢察
    官偵查起訴。
    理  由
一、訊據被告甲○○○對於右揭犯罪事實坦承不諱，被告丙○○則辯稱：我沒有動手
    搶，是我男朋友（甲○○○）丟給我的云云。惟查：右揭事實，業經被害人丁○○於警訊及偵查中指述明確，被告丙○○所辯顯係卸責之語，不足採信，並有贓
    物領據一紙、現場圖、被害人丁○○診斷證明書一紙、照片二十幀、被害人丁○○腹部受傷照片一幀等在卷可稽，及扣案之水果刀一支、黑色上衣一件、口罩一
    只可證，事證明確，被告二人犯行均堪認定。
二、水果刀依社會通念，在客觀上足以殺傷人之生命、身體，顯為具有危險性之兇器
    無訛，故核被告甲○○○、丙○○所為，均係犯刑法第三百三十條第一項之攜帶
    兇器強盜罪。被告甲○○○、丙○○就上開犯行，有犯意之聯絡及行為分擔，均
    為共同正犯。次查被告甲○○○失業，且積欠臺新國際商業銀行汽車貸款新臺幣
    三十三萬元、信用卡款十四萬四千九百九十七元、花旗銀行臺中分行信用卡款十
    一萬四千一百二十一元（均不含利息），尚未償還等情，業經本院向花旗銀行臺
    中分行函查及調閱九十二年度促字第五八四六一、六一五五九號支付命令案卷查
    明屬實，而被告丙○○因施用毒品，經臺灣屏東地方法院以九十二年度毒聲字第
    四五九號刑事裁定觀察、勒戒，甫於九十二年七月十四日出所在案，故被告二人
    供稱經濟甚為窘迫，連房租均難以支付，迫不得已鋌而走險等情，應屬實在，核
    其情狀於客觀上足以引起一般同情，確有可憫恕之處，即予宣告法定最低度刑，
    仍嫌過重，爰依刑法第五十九條規定，酌量減輕其刑。爰審酌被告二人取得財物
    達九萬餘元，數目非少，其中被告甲○○○並持刀刺傷被害人腹部，傷勢頗重，
    犯罪所生危害不小，手段惡劣，情節較重，惟被告二人犯罪之動機、目的係因經
    濟困難，迫不得已，已如上述，犯罪後已各賠償被害人一萬元醫藥費，取得被害
    人諒解，有和解書二件附於偵卷第七三、七四頁足參，態度均屬良好等一切情狀
    ，分別量處如主文所示之刑。扣案之水果刀一支，為被告甲○○○所有供犯本件
    罪行所用之物，業經被告甲○○○於審判中供承無誤，應依刑法第三十八條第一
    項第二款之規定宣告沒收。至被告作案時穿著之黑色上衣一件、口罩一只雖同為
    被告甲○○○所有，惟並非專供犯罪所用，不予沒收。
據上論斷，應依刑事訴訟法第二百九十九條第一項前段，刑法第二十八條、第三百三
十條第一項、第五十九條、第三十八條第一項第二款，判決如主文。
中      華      民      國    九十二    年      九      月     十七     日
                                臺灣臺中地方法院刑事第六庭
                                        法  官  林念祖
右正本證明與原本無異。
如不服本判決，應於送達後十日內向本院提出上訴狀（須附繕本），上訴於臺灣高等
法院臺中分院。
                                        書記官
中      華      民      國    九十二    年      九      月     十七     日
附錄論罪科刑法條
中華民國刑法第三百三十條
犯強盜罪而有第三百二十一條第一項各款情形之一者，處七年以上有期徒刑。
前項之未遂犯罰之。
中華民國刑法第三百二十八條
意圖為自己或第三人不法之所有，以強暴、脅迫、藥劑、催眠術或他法，至使不能抗
拒，而取他人之物或使其交付者，為強盜罪，處五年以上有期徒刑。
以前項方法得財產上不法之利益或使第三人得之者，亦同。
犯強盜罪因而致人於死者，處死刑、無期徒刑或十年以上有期徒刑；致重傷者，處無
期徒刑或七年以上有期徒刑。
第一項及第二項之未遂犯罰之。
預備犯強盜罪者，處一年以下有期徒刑、拘役或三千元以下罰金。


司法院資訊處製作；財團法人民間司法改革基金會備份。
